【裁判字號】    98,交聲,2935
【裁判日期】    981224
【裁判案由】    聲明異議
【裁判全文】
臺灣高雄地方法院交通事件裁定        98年度交聲字第2935號
原處分機關  高雄市政府交通局
異  議  人  甲○○
即受處分人
上列受處分人因違反道路交通管理處罰條例案件，對於高雄市政
府交通局中華民國98年10月16日違反道路交通管理事件裁決書（
原處分案號：高市交裁字第裁32－B00000000 號），聲明異議，
本院裁定如下：
    主  文
異議駁回。
    理  由
一、原處分意旨略以：異議人即受處分人甲○○（下稱異議人）
    於民國98年7 月31日17時49分許，將其所有車號BI–2123號
    自小客車停放在高雄市○○街，因有「不依順行方向停車」
    之違規事由，經警逕行舉發，並依法拖吊，嗣原處分機關乃
    依道路交通管理處罰條例第56條第1 項第6款之規定，於98
    年10月16日裁處異議人罰鍰新臺幣（下同）900 元在案。
二、聲明異議意旨係以：異議人於98年7 月31日17時25分因傷復
    健就診，臨時暫停在高雄市○○區○○街50號東池便當店前
    ，雖有不依順行方向停車，但未造成道路之人員、車輛出入
    不便或危險，且停放之位置為白線區可以停車，又依高雄市
    政府交通局妨害交通車輛保管通知單記載，異議人逆向停車
    係有妨害交通之情形而經人報案才遭拖吊，但經其訪查鄰近
    商家均表示未報案，此與通知單所載情節未盡相符，再者異
    議人自98年1 月失業至今，需扶養妻子、2 名年幼子女及高
    齡重度殘障母親，家庭經濟負擔沈重，為此聲明異議，請求
    撤銷原處分，並返還拖吊費云云。
三、按「汽車駕駛人停車時，有下列情形之一者，處新臺幣六百
    元以上一千二百元以下罰鍰：一、…。六、不依順行方向，
    或不緊靠道路右側，或併排停車，或單行道不緊靠路邊停車
    。七、…。九、停車時間、位置、方式、車種不依規定。十
    、…。」、「第一項情形，交通勤務警察、依法令執行交通
    稽查任務人員或交通助理人員，應責令汽車駕駛人將車移置
    適當處所；如汽車駕駛人不予移置或不在車內時，得由該交
    通勤務警察、依法令執行交通稽查任務人員或交通助理人員
    為之。」，道路交通管理處罰條例第56條第1 項第6 款、第
    3 項定有明文；次按「停車時應依車輛順行方向緊靠道路右
    側，但單行道應緊靠路邊停車。其右側前後輪胎外側距離緣
    石或路面邊緣不得逾四十公分，在單行道左側停車時，比照
    辦理。」，道路交通安全規則第112 條第2 項定有明文；另
    依違反道路交通管理事件統一裁罰基準及處理細則第2 條第
    2 項規定附件「附件違反道路交通管理事件統一裁罰基準表
    」規定，就「違反事件」為「不依順行方向，或不緊靠道路
    右側，或單行道不緊靠路邊停車」之違反道路交通管理處罰
    條例第56條第1 項第6 款之行為，其「違規車種」為「小型
    車」，且在「於期限內繳款或到案聽候裁決者」，依「統一
    裁罰基準」為罰鍰新臺幣900 元；而就「違反事件」為「停
    車時間、位置、方式、車種不依規定」之違反道路交通管理
    處罰條例第56條第1 項第9 款之行為，且在「於期限內繳款
    或到案聽候裁決者」，依「統一裁罰基準」為罰鍰新臺幣60
    0 元，前兩款之「備註欄」均註明交通勤務警察、依法令執
    行交通稽查任務人員或交通助理人員，應責令汽車駕駛人將
    車移置適當處所；如汽車駕駛人不予移置或不在車內時，得
    由該交通勤務警察、依法令執行交通稽查任務人員或交通助
    理人員為之，或使用民間拖吊車脫離之，並收取拖吊費。
四、經查，本件異議人於上揭時、地，有「不依順行方向停車」
    之違規事實，業據異議人坦承在卷，並有現場舉發照片1 張
    可佐，已堪認定，是其違反道路交通管理處罰條例第56條第
    1 項第6 款「不依順行方向停車」之規定，灼然甚明。另就
    停車位置，應衡量該處之道路情況、車輛流量、駕駛人需要
    等諸多因素通盤考量以為決定，尚不得以異議人主觀意見認
    為未影響交通秩序及安全即任意違反，否則，將使停車次序
    紊亂，嚴重危及道路秩序及駕駛人權益，況異議人自承於17
    時25分許，將自小客車停放在高雄市○○區○○街50號東池
    便當店前等語（見本院卷第2 頁），因已接近晚餐時間，難
    認未造成該便當店客人出入之不便。再者，異議人既停車於
    道路旁，即有遵守交通規則及維持交通秩序之義務，其違規
    與否，端視異議人是否確有違反相關道路交通規則之事實而
    定，至於是否有人報案，則非所問，是異議人上開抗辯，均
    不足採。
五、綜上所述，異議人上開違規事證明確，原處分機關依道路交
    通管理處罰條例第56條第1 項第6 款及違反道路交通管理事
    件統一裁罰基準表之規定，裁處異議人罰鍰900 元，核無不
    當，本件異議為無理由，應予駁回。
據上論斷，應依道路交通案件處理辦法第19條，裁定如主文。
中    華    民    國    98    年    12    月    24    日
                  交通法庭    法  官   洪培睿
以上正本證明與原本無異。
如不服本裁定，應於收受送達後5日內向本院提出抗告狀。
中    華    民    國    98    年    12    月    24    日
                              書記官   秦富潔


司法院資訊處製作；財團法人民間司法改革基金會備份。
